# 安全生产费的会计处理

提问人：我爱蜂蜜加糖 时间：2017-02-03 11:01:57
陈老师您好，跟您请教下，根据《安全生产费用提取和使用管理制度》第九条　交通运输企业以上年度实际营业收入为计提依据，按照以下标准平均逐月提取：（一）普通货运业务按照1%提取；（二）客运业务、管道运输、危险品等特殊货运业务按照1.5%提取。
如果当月实际发生安全生产费用支出超出当月计提标准的是需要直接进费用吗？下月实际发生安全生产支出小于下月安全成产支出计提标准的话，下月是否可以将专项储备结余部分冲上月超出标准而直接计入成本费用的金额？也就是专项储备的结余是年度控制还是月度控制呢？

回答人：chenyiwei
根据《企业安全生产费用提取和使用管理办法》第二十七条：企业提取的安全费用应当专户核算，按规定范围安排使用，不得挤占、挪用。年度结余资金结转下年度使用，当年计提安全费用不足的，超出部分按正常成本费用渠道列支。据此，我理解专项储备的结余是年度控制，即确保年度末不出现借方余额。 但是，如需编制中期财务报告，则对中期期末的专项储备借方余额应谨慎评估，是否可能通过年度内剩余月份的提取数大于使用数的差额，使得年末不出现借方余额。如果无法保证年末不出现借方余额，则在中期期末应将专项储备借方余额直接转入当期成本、费用处理。